Inventaris van archief van de NV Maatschappij Van Nassau la Lecq, (1274) 1888-1947
Nationaal Archief, Den Haag
- De heerlijkheid de Lek
  - Beheer, III
    - De heerlijkheden binnen de heerlijkheid de Lek, 2
      - Stormpolder
        - Eigendommen, b
          - Akte van verhuur door Samuel Guldemont van de steenplaats c.a. aan Adam Strang, Jannetje van Dort, Leendert Willemsz. Lans en Hendrik]eBastiaansdr. van der Kroef, 1705; met akte van overeenkomst met Joost Vassenz. van Ardennen over herstel van de steenplaats., 429; 1 katern en 1 stuk
          - Stukken betreffende een geschil tussen Anna Isabella van Beijeren Schagen en Adam Strang en zijn vrouw over de huur van de steenplaats., 1705-1706; 430; 1 omslag
        - Financiën, c
          - Staat van geldelijke voordelen van de heerlijkheid, opgemaakt naar aanleiding van een schrijven van de gouverneur van ZuidHolland, met bijlagen., 1818; 431; 4 stukken
          - Rekening van Samuel Guldemont., 1722-1731; 432; 1 katern
          - Rekening van Pieter de Visser., 1730-1734; 433; 1 stuk
          - Rekening van Arie Timmer, schout., 1750; 434; 1 stuk
          - Rekeningen van Laurens van der Wal, schout., 1774, 1775 en 1780; 435; 3 stukken
          - Rekeningen van Jan Herfst, schout., 1793-1796; 436; 5 stukken
            Zie verder de rekeningen van de Lek
          - Akte van verhuur door Lodewijk van Nassau van het Luisbosch aan Willem Jansz. Kreukniet en anderen., 1636; 437; 1 stuk
          - Akte van verpachting door Maurits Lodewijk van Nassau van riet en biesgewas aan Cornelis Leendertsz. Herder, Pieter, Hendriksz. Sloff en anderen., 1668, 1669; 438; 1 katern
- Visserij en platen in de Lek
  - Rechten en bevoegdheden, I
    - Verwerving, A
      - Van het kapittel van Oudmunster, l
        - Verpachtingen
          - Akte van verpachting aan Jan II van Polanen van de visserij in de Lek vanaf de Oude Lek tot de sluis voorbij Bergkerk., 1347; 439; 1 charter
            Regest nr. 22.
            22 1347 april 21.
            Deken en kapittel van Oudmunster te Utrecht verpachten de visserij in de Lek vanaf de Oude Lek tot de sluis voorbij Bergkerk, die wijlen Paulus van Ruiven en daarna Wouter van Ruiven hielden voor 40 schellingen hollands, voor hetzelfde bedrag.
            sabbato post Dominicam misericodiam Domino
            Oorspr. inv.nr. 439. Zegel verloren.
            In dorso: "Van de viskerien van Pauwele van Ruwen in de Lecke".
          - Akte van bevestiging door Jan II van Polanen voor het kapittel van de ontvangst van de visserij in de Lek vanaf de Oude Lek tot Bergambacht en van de visserij bij Streefkerk, met afschrift, 14e eeuw., 1360; 440; 2 charters
            Regest nr. 33.
            33 1360 september 14.
            Jan van Polanen, heer van de Lek en van Breda, ridder, erkent in erfpacht ontvangen te hebben van deken en kapittel van Oudmunster te Utrecht, de visserij en het recht om te vissen in de Lekstroom vanaf de Oude Lek stroomafwaarts tot aan de sluis boven Bergerkerk, en de visserij in de Lek bij Streefland tot aan Heerwaard toe, die Paulus Paulusz., tollenaar te Ammers, in erfpacht had voor 40 schellingen oude lodige hollands, dat is 8 oude hollands voor een oude koningstournoois, te betalen in de week na Pasen.
            des heylighes Cruys dach Exaltationis
            Oorspr. inv.nr. 440. Zegel verloren.
            Afschrift 14e eeuw, inv.nr. 440
            Afschrift in inv.nr. 169 f 17
          - Akte van verpachting aan Jan III van Polanen van de visserij in de Lek., 1379; 441; 1 charter
            Regest nr. 41.
            41 1379 oktober 31.
            Deken en kapittel van Oudmunster te Utrecht geven in erfpacht aan Jan van Polanen, heer van de Lek en Breda, de visserij en het recht om te vissen in de Lekstroom vanaf de "Oude kercke''1 tot boven de sluis van Bergerkerk toe, en de visserij van Streefland af tot Heerwaart, op de voorwaarden genoemd in regest nr. 33.
            op alre heylighen avont
            Oorspr. inv.nr. 441. Zegel verloren. Geïnsereerd in akte van 31 oktober 1379, regest nr. 42
            Afschrift 18e eeuw, inv.nr. 535
            Afschrift in inv.nr. 169 f 26
            1 Bedoeld is de "Oude Leck".
          - Kwitanties van het kapittel voor Hendrik van de Lek, voogd van Johanna van Polanen, wegens betaalde erfpacht., 1397 en 1398; 442; 2 charters
            Regest nrs. 47 en 49.
            47 1397 april 23.
            Deken en kapittel van Oudmunster te Utrecht bevestigen de ontvangst van 4 oude franse schilden, betaald door Jan van Steenbergen, rentmeester van Zuid-Holland en bewaarder van het land van de Lek, voor Hendrik van de Lek, heer van Heeswijk, voogd van Johanna van Polanen, vrouwe van de Lek en Breda.
            smanendaghes nae Paesch dach
            Oorspr. inv.nr. 442. Met zegel van het kapittel.
            Afschrift in inv.nr. 169 f 32
            49 1398 april 8.
            Als regest nr. 47.
            's-maendaghes nae Paesch dach
            Oorspr. inv.nr. 442. Met geschonden zegel van het kapittel.
            Afschrift in inv.nr. 169 f 34
          - Akten van verpachting van de visserij aan Albrecht van Naaldwijk, 1446, en aan Jan van Naaldwijk, met akten van bevestiging, 1446 en 1447, en retroakte, 1274. Afschriften., 1498, 1487; 443; 1 katern
            Regest nrs. 1, 93, 94, 113 en 114.
            1 1274 juni 22.
            Dirk van Wickradt, proost en aartsdiaken van Sint Salvator te Utrecht, geeft aan het kapittel van Sint Salvator in erfpacht voor ? 2 per jaar de visserijen in de IJssel tussen Gouderak en IJsselmonde, en in de Lek tussen Schoonhoven tot aan de zijdewinde boven Schonenberg, hem afgestaan door Egbert, kanunnik van Sint Salvator.
            feria sexta ante nativitatem beati Johannis Baptiste
            Afschrift 1498, inv.nr. 443
            Gedrukt: Van den Bergh, OHZ, II, p. 118.
            93 1446 juni 22.
            Deken en kapittel van Oudmunster te Utrecht geven in erfpacht aan Albrecht van Naaldwijk, knaap, de visserij en het recht om te vissen als genoemd in regest nr. 33, die door Jan van Nassau na het overlijden van Johanna van Polanen, zijn moeder, zijn verkocht.
            Geïnsereerd in akte van 22 juni 1446, regest nr. 94
            94 1446 juni 22.
            Albrecht van Naaldwijk, knaap, bevestigt de ontvangst van de erfpacht genoemd in regest nr. 93.
            113 1487 maart 17.
            Jan van Naaldwijk bevestigt dat hij van het kapittel van Oudmunster te Utrecht in huur of lijfpacht ontvangen heeft de visserij en het recht om te vissen als genoemd in regest nr. 33, en de visserij en het recht om te vissen in de Lek vanaf Schoonhoven stroomafwaarts tot aan de kerk van Oud-Ammers, en vandaar tot aan Bergerkerk toe voor 100 franse schilden per jaar onder kwijtschelding van de erfpacht, welke lijfpacht zal overgaan op zijn oudste zoon of dochter en bij gebrek aan kinderen op de naaste bloedverwant van vaderszijde, terwijl het kapittel jaarlijks een gezongen mis zal opdragen voor de zielen van Jan en zijn ouders.
            op sinte Gertruyden dach
            Afschrift in 1498, inv.nr. 443
            Geïnsereerd in akte van dezelfde datum, genoemd in regest nr. 114
            114 1487 maart 17.
            Deken en kapittel van Oudmunster te Utrecht bevestigen de kwijtschelding van de erfpacht van 14 september 1360, genoemd in regest nr. 33, en erkennen Jan van Naaldwijk in huur of lijfpacht gegeven te hebben de visserijen, genoemd in regest nr. 113, onder de aldaar gestelde voorwaarden.
          - Akten van verpachting van de visserij vanaf de zijdewinde boven Schonenberg tot aan de heerlijkheid de Lek en de nederdrift van de drijfworp Oude Lek tot voor het Oude Hof van Liesveld, 1540, 1626 en 1628; met geïnsereerde akte van paus Adriaan VI., 1513; 444-446; 3 charters
            - Akte van verpachting aan René van Chalon en Nassau, prins van Oranje, 1540, 444; 1 charter
              Regest nrs. 139 en 217.
              217 1540 maart 1.
              Deken en kapittel van Oudmunster te Utrecht geven in erfpacht aan René van Chalon en Nassau, prins van Oranje, de visserij en het recht om te vissen in de Lek, vanaf de zijdewinde vlak boven Schonenberg tot waar de heerlijkheid de Lek begint, en op de ne derdrift van de drijfworp de Oude Lek, die aan zijn vader is verkocht door de weduwen Oom van Wijngaarden en Schaert, op de voorwaarden genoemd in regest nr. 176, waarbij weer een zalm wordt gegeven op zondag Letare en de erfpacht van de visserij vanaf de heerlijkheid de Lek tot het Oude Hof van Liesvelt vervalt.
              Oorspr. inv.nr. 444. Met zegel van het kapittel.
              Afschrift in inv.nr. 170 f 32
            - Akte van verpachting aan Willem van Nassau, heer van de Lek, 1626, 445; 1 charter
              Regest nr. 139.
            - Akte van verpachting aan Lodewijk van Nassau, heer van Beverweerd en de Lek, 1628, 446; 1 charter
          - Akte van kwijtschelding van de erfpacht aan Lodewijk van Nassau, Afschrift, 1752; met memorie over het betalen van de 40ste penning, 1651. Minuut., 1648; 447; 2 stukken
        - Verkopingen
          - Akte van verkoop van de visserij door Paulus de Tollenaar aan Willem van Duvenvoorde en Jan II van Polanen, 1343; met akte van bevestiging., 448; 2 charters
            Regest nrs. 16 en 17.
            16 1343 december 6.
            Paulus de Tollenaar Paulus Tollenaarsz. verkoopt aan heer Willem van Duvenvoorde, heer van Oosterhout, en heer Jan van Polanen, heer van de Lek, alle visserijen in de Lek, die hij heeft van de heren van Oudmunster te Utrecht en de heer van de Lek, belast met ? 20 hollands per jaar voor heer Gijsbert Dukinc's erfgenamen en de pacht aan het kapittel.
            op sente Nycholaeus dach
            Oorspr. inv.nr. 448. Zegel verloren. Gehecht aan akte van 31 oktober 1379, regest nr. 42.
            Afschrift in inv.nr. 169 f 10
            17 1343 december 6.
            Reimboud Zeebaars, Evert Meeuwisz., Jacob van der Hayen en Hugo Dukinc, schepenen van Dordrecht, bevestigen de verkoop genoemd in regest nr. 16.
            Oorspr. inv.nr. 448. Met zegel van Evert Meeuwisz. Overige zegels verloren.
            Afschrift in inv.nr. 169 f 11
          - Kwitantie van Herman Vink wegens ontvangen rente door de kinderen van Willem Dukinc., 1358; 449; 1 charter
            Regest nr. 32.
            32 1358 november 1.
            Herman Vinke jonge heer Herman Vinkenz. erkent ontvangen te hebben van Koenraad van Gasperde voor de kinderen van Willem Dukinc, £ 80 hollands wegens betaling van vier jaarlijkse termijnen uit de visserijen van Paulus de Tollenaar en de heer van de Lek, die Paulus gebruikte toen de heer van de Lek buitenslands was en waarvan de laatste termijn verviel op Pinksteren 1357.
            op alre Heylighen dach
            Oorspr. inv.nr. 449. Zegel verloren. Gehecht aan akte van 6 december 1343, regest nr. 16
          - Stukken betreffende de verkoop van de visserijen in de Lek en in de Merwede door de weduwen Oom van Wijngaarden en Schaert aan Hendrik van Nassau., 1538-1544; 450; 1 omslag
            Regest nrs. 129, 196-201, 203-209, 211, 213, 214-216, 218.
            129 1506 maart 23.
            Pieter Schaert, baljuw van Schieland, verklaart schuldig te zijn aan Pieter Dammisz., poorter van Dordrecht, een jaarlijkse losrente van £ 11 groten vlaams onder verband van 18 morgen land in Bolnes en de vronen en visserijen in de Lek vanaf Lekkerkerk tot aan de IJssel en stroomopwaarts tot Dordrecht, bevestigd door Filips van Spangen, ridder en Reinier de Jonge, raden van het Hof van Holland.
            Geïnsereerd in akte van 22 december 1544, regest nr. 223
            199 1539 mei 5.
            Antonie van Lalaing, graaf van Hoogstraten, stadhouder van Holland gelast de deurwaarder van het Hof van Holland, op verzoek van Arnolda van Duvenvoorde, weduwe van Floris Oom van Wijngaarden, Adriana van Wijngaarden, weduwe van Adriaan van Borselen, Jan van Wijngaarden, kanunnik te Luik, en Agatha van Zwieten, weduwe van Pieter Schaert, de verkoop van de visserijen c.a., vermeld in regest nr. 198, in Rotterdam, Krimpen aan de Lek, Lekkerkerk en Nieuw-Lekkerland in het openbaar bekend te maken ten einde daartegen bezwaren te vernemen.
            200 1539 mei 5.
            Antonie van Lalaing, graaf van Hoogstraten, stadhouder van Holland, gelast de deurwaarder van het Hof van Holland op verzoek van Arnolda van Duvenvoorde c.s., en Agatha van Zwieten, de verkoop van de visserij c.a. vermeld in regest nr. 198, in Schoonhoven, 's-Heraartsberg en Streefkerk in het openbaar bekend te maken ten einde daartegen bezwaren te vernemen.
            201 1539 mei 5.
            Antonie van Lalaing, graaf van Hoogstraten, stadhouder van Holland, gelast de deurwaarder van het Hof van Holland op verzoek van Arnolda van Duvenvoorde c.s. en Agatha van Zwieten, de verkoop van de visserijen c.a. vermeld in regest nr. 198, in Dordrecht, Papendrecht, Alblasserdam en Ridderkerk in het openbaar bekend te maken ten einde daartegen bezwaren te vernemen.
            203 1539 mei 12.
            Klaas van Nes, deurwaarder van het Hof van Holland, bericht dat hij op grond van het mandament van 5 mei 1539 waaraan zijn relaas is gehecht, de verkoop van de visserijen, genoemd in regest nr. 198 in het openbaar heeft bekend gemaakt te Krimpen aan de Lek, Lekkerkerk en Nieuw-Lekkerland op 11 mei en te Rotterdam op 12 mei.
            204 1539 mei 16.
            Klaas Brugman, deurwaarder van het Hof van Holland, bericht dat hij op grond van het mandament van 5 mei 1539, waaraan zijn relaas is gehecht, de verkoop van de visserijen c.a. genoemd in regest nr. 198 in het openbaar heeft bekend gemaakt te Ridderkerk, Alblasserdam, Papendrecht en Dordrecht.
            205 1539 mei 17.
            Johan Badolet, deurwaarder van het Hof van Holland, bericht dat hij op grond van het mandament van 5 mei 1539 waaraan zijn relaas is gehecht, de verkoop van de visserijen c.a. genoemd in regest nr. 198 in het openbaar bekend heeft gemaakt te Schoonhoven, 's-Heeraartsberg, Ammers en Streefkerk.
            206 1539 juni 2.
            Willem van Baersdorp voor Arnolda van Duvenvoorde c.s., verklaart voor het Hof van Holland, dat Hendrik van Mérode, heer van Pietersem, Jan Ogiersz. voor de weduwe van Pieter Dammisz., Cornelia Arend Kerstendr. en de kerkmeesters van de Grote Kerk te Dordrecht voor het legaat van Elisabeth Dammisdr., die bezwaar maken tegen de verkoop vermeld in regest nr. 198, binnen een maand de redenen hiervan bekend moeten maken.
            207 1539 juni 188.
            Frans Huibertsz. voor Hendrik van Mérode, heer van Pietersem, verklaart voor het Hof van Holland, ingevolge diens bezwaar tegen de verkoop van de visserij c.a. genoemd in regest nr. 198, dat de visserij tot in het diepe van de Merwede voor Ridderkerk aan de heer van Pietersem toebehoort, waarop Willem van Baersdorp voor Arnolda van Duvenvoorde c.s. binnen 8 dagen zal antwoorden.
            208 1539 juli 14.
            Frans van Geertsberge voor Jasper van der Mota, procureur van Jan en Godschalk van Oudheusden, Frans Huibertsz. voor Pieter Schoock, de zoon van Tieleman Schoock, en voor Bouwen Oom Tielemansz., Jan Paets voor Arend Simonsz. en Teunis Pietersz. c.s., vissers van de Knippelworp en het Kortezand, verklaren voor het Hof van Holland bezwaar te hebben tegen de verkoop genoemd in regest nr. 198.
            209 1539 augustus 4.
            Jan Willem voor Jacob Quekel en diens broer, verklaart voor het Hof van Holland bezwaar te hebben tegen de verkoop genoemd in regest nr. 198.
            211 1539 oktober 12.
            René van Chalon en Nassau, prins van Oranje, verklaart de overeenkomst, die zijn vader gesloten had met de weduwen van Floris Oom van Wijngaarden en Pieter Schaert inzake de visserij en het recht om te vissen in de Lek en in de Merwede en inzake de platen aldaar, genoemd in regest nr. 198, te zullen nakomen en bevestigt de procuratie, genoemd in regest nr. 197.
            213 1539 december 9.
            Jasper van der Mota voor Jan en Godschalk van Oudheusden, Frans Huibertsz. voor Pieter Schoock, Tieleman Schoock, Bouwen Oom Tielemansz. en Tieleman Oom, Jan Paets voor Arend Simonsz. en Frans Pietersz., vissers van de Klippel en het Kortezand, Jan Willem voor Jan Ogiersz. uit naam van de weduwe van Pieter Dammisz., de kerkmeesters van Dordrecht uit hoof de van het legaat van Elisabeth Dammisdr., verklaren voor het Hof van Holland ingevolge hun bezwaren tegen de verkoop, genoemd in regest nr. 198: - dat de heerlijkheid Alblasserdam c.a. eertijds lag waar nu de Merwede stroomt zodat dat gebied rechtens behoort tot de heerlijkheid Alblasserdam; - dat zij de visserijen langs de kanten van de heerlijkheid Papendrecht niet willen verkopen en die tussen het Roodezand en het land genaamd Pelsert; - dat zij toestemmen in de verkoop mits de Klippel en het Kortezand door hen als vanouds mag worden bevist; - dat zij toestemmen in de verkoop mits de losrente van £ 11, genoemd in regest nr. 129 zal worden betaald.
            214 1539 december 16.
            Willem van Baersdorp, procureur van Arnolda van Duvenvoorde, weduwe van Floris Oom van Wijngaarden, en van Agatha van Zwieten, weduwe van Pieter Schaert c.s., verklaart dat Hendrik van Mérode, heer van Pietersem, zijn rechten kan blijven uitoefenen zolang zijn geschil met de weduwen voornoemd hangt voor het Leenhof van Holland.
            216 1540 januari 12.
            Zeger van Alveringe, rentmeester van de prins van Oranje, erkent ontvangen te hebben van Arnolda van Duvenvoorde, weduwe van Floris Oom van Wijngaarden, en Agatha van Zwieten, weduwe van Pieter Schaert, de "originele titelen ende brieven van de visscherien in de Lecke en de Merwe", genoemd in bijgaande inventaris.
            Afschrift 16e eeuw inv.nr. 450
            218 1541 mei 12.
            Frans Huibertsz., procureur van Hendrik van Mérode, heer van Pietersem, verklaart voor het Hof van Holland, dat het niemand is toegestaan om zijn recht, hangende een proces te verkopen in het bijzonder niet aan iemand die machtiger is, in deze zaak de prins van Oranje, die hij als zijn leenheer in het proces voor het Leenhof van Holland gedagvaard heeft tegen de weduwen Oom van Wijngaarden en Schaert.
            220 1542 februari 12.
            Het Hof van Holland geeft het geschil over de verkoop van de visserijen in de Lek en in de Merwede aan de graaf van Nassau tussen Arnolda van Duvenvoorde, weduwe van Floris Oom van Wijngaarden, en Agatha van Zwieten, weduwe van Pieter Schaert c.s., enerzijds, en de heer van Pietersem, Jan en Godschalk van Oudheusden c.s. anderzijds, in handen van mr. Gelein Zegers heer van Wassenhoven als commissaris daartoe aangesteld daar zij niet in staat zijn het proces te beëindigen, die partijen beveelt binnen veertien dagen voor hem te verschijnen.
            Geïnsereerd in akte van 22 december 1544 regest nr. 223
            221 1542 april 28.
            Dirk van Leeuwen verklaart namens de erfgenamen van Pieter Dammisz. ontvangen te hebben van Agatha van Zwieten, weduwe van Pieter Schaert, zijn tante, de helft van £ 11 groten vlaams, genoemd in regest nr. 129, en dat de andere helft toekomt aan Arnolda van Duvenvoorde, weduwe van Floris Oom van Wijngaarden.
            223 1544 december 22.
            Het Hof van Holland keurt de verkoop van de visserijen c.a., genoemd in regest nr. 198, goed maar spreekt geen oordeel uit over de aanspraken van de heer van Pietersem, Godschalk van Oudheusden, de weduwe van Bouwe Oom en mr. Tielman Schoock, vermeld in de regest nrs. 206-208, 213, 214, 218, 220 en 221, hierin geïnsereerd, over hun rechten op de visserijen voor Ridderkerk, Alblasserdam en Papendrecht ter halver diepe van de rivier.
            Afschrift 16e eeuw, inv.nr. 450
            Afschrift 17e eeuw, inv.nr. 515
        - Hypotheken
          - Akte van schuldbekentenis door Maurits Lodewijk van Nassau aan Cornelis van der Hoop ten bedrage van ƒ 9000,- onder verband van de visserij en platen in de Lek, 2/3e van de visserij en platen in de Merwede, en de heerlijkheid Stormpolder, Gecancelleerd., 1749, 1712; 451; 1 charter
          - Akte van schuldbekentenis door Maurits Lodewijk van Nassau aan Pieter van Haansbergen, ten bedrage van ƒ 6000,-, onder verband van de visserijen in de Lek en in de Maas, Gecancelleerd., 1749, 1739; 452; 1 charter
          - Akte van volmacht van Maurits Lodewijk van Nassau voor Hendrik Carel, zijn zoon, om ƒ 6000,- op te nemen onder verband van de visserijen in de Lek, met akte van geen bezwaar van zijn broers., 1739; 453; 1 stuk
          - Stukken betreffende de voldoening van een schuld van ƒ 6000,- onder verband van de visserijen van de Lek door Willem Hendrik en Hendrik Carel van Nassau ten behoeve van Jan Nicolaas Floris, hun broer., 1741, 1748 en 1749; 454; 1 omslag
      - Van het kapittel van de Dom, 2
        - Visserij, a
          - Akten van verpachting door het kapittel van de Dom van de visserij in de mond van de Lek, 1436-1746; met akten van bevestiging door de pachters van de ontvangst van de visserij aan het kapittel., 1340, 1505, 1539 en 1746; 455-463; 8 charters, 1 katern en 4 stukken
            Zie ook regest nrs. 4, 5 en 58. De erfpacht is afgekocht in 1841.
            - Akte van bevestiging door Hendrik van de Lek, met afschrift, 14e eeuw., 1304, 455; 2 stukken
              Regest nr. 13.
              13 1340 maart 11.
              Hendrik, heer van de Lek, erkent in erfpacht ontvangen te hebben van het kapittel Ten Dom te Utrecht de erfpacht van de visserij in de Lek op de voorwaarden genoemd in regest nr. 4.
              Afschrift 14e eeuw, inv.nr. 455
              Afschrift 18e eeuw, inv.nr. 518
              Afschrift 1752, inv.nr. 524
              Afschrift in inv.nr. 169 f 7
              In dorso: "Lieve gheminde here, dit is de copie van der heren brieve van sinte Martijn tUtrecht. Ende dese stuer of dat ghelt daer voer si ghi nu sculdich van drien jaren naestleden. Ende of ghi lieve here yet wilt dat ic aerm man vermach daer wilt over ghebieden. Jacobus u clerc ende dienre"
            - Akte van verpachting aan Korstiaan Pietersz. te Dordrecht, 1436, 456; 1 charter
              Regest nr. 80.
              80 1436 juli 20.
              Vicedeken en kapittel van de Dom te Utrecht, uit gehoorzaamheid aan de Heilige Stoel van Rome en het Heilig Concilie van Basel buiten Utrecht residerende, geven in erfpacht aan Korstiaan Pietersz., poorter van Dordrecht, de visserij in de mond van de Lek tegen 26 gouden franse schilden, te betalen op Sint Martijn in de zomer.
              des anderen dages na sinte Jacobus dach apostels
              Oorspr. inv.nr. 456. Met fragment kapittelzegel.
              Afschrift in inv.nr. 169 f 50
            - Akte van verpachting aan Johan graaf van Nassau, 1446, 457; 1 charter
              Regest nr. 95.
              95 1446 november 9.
              Deken en kapittel van de Dom te Utrecht geven in erfpacht aan Johan van Nassau, heer van de Lek en Breda, de visserij c.a. in de mond van de Lek op de voorwaarden van 17 augustus 1419, genoemd in regest nr. 58.
              des woensdages nae sente Willeboerts dach
              Oorspr. inv.nr. 457. Zegel verloren. Geïnsereerd in akte van dezelfde datum genoemd in regest nr. 96
              Afschrift in inv.nr. 169 f 53
            - Akte van bevestiging door Hendrik graaf van Nassau, met minuut, 1505, 458; 1 charter en 1 stuk
              Regest nr. 126.
              126 1505 april 24.
              Hendrik van Nassau, heer van de Lek en Breda, erkent van deken en kapittel van de Dom te Utrecht in erfpacht ontvangen te hebben de visserij in de mond van de Lek, zoals Engelbert van Nassau, zijn oom,die hield op de voorwaarden, genoemd in regest nr. 58.
              Oorspr. inv.nr. 458. Met geschonden zegel van Hendrik van Nassau.